臺灣板橋地方法院交通事件裁定　　　　　　　　　　九十一年度交聲字第九二號
　　原處分機關　交通部公路總局臺北區監理所
　　受處分人即
　　異　議　人　甲○○
右列受處分人即異議人因違反道路交通管理處罰條例案件，對於交通部公路總局臺北
區監理所九十一年五月二十八日所為之五件裁決處分（原處分案號：北監五字第裁四
０—ＣＧ0000000號、北監五字第裁四０—ＬＢ0000000號、北監五字
第裁四０—ＺＦ0000000號、北監五字第裁四０—ＣＧ0000000號、北
監五字第裁四０—Ａ00000000號），聲明異議，本院裁定如左：
    主  文
異議均駁回。
    理  由
一、原處分機關以本件受處分人即異議人甲○○所有之車牌號碼ＧＰ—一一四九號自
    用一般小客車，於如附表所示時地之五次交通違規行為，經警舉發，爰依道路交
    通管理條例第四十條第一項、第三十三條第一項、第四十五條第一項第十二款規
    定，各裁處如附表所示之罰鍰，異議意旨略以並未收到如附表所示之違規罰單，
    且現戶籍地因出租所以無法收到罰單，而遭裁以最高罰鍰，請求改依最低罰鍰處
    罰云云。
二、按「汽車駕駛人，行車速度，超過規定之最高時速，或低於規定之最低時速，或
    裝用測速雷達感應器者，處新臺幣一千二百元以上二千四百元以下罰鍰。」、「
    汽車行駛於高速公路或設站管制之道路，而不遵管制之規定者，處汽車駕駛人新
    臺幣三千元以上六千元以下罰鍰。」、「汽車駕駛人，爭道行駛有左列情形之一
    者，處新臺幣六百元以上一千八百元以下罰鍰：一二  任意駛出邊線，或任意跨
    越兩條車道行駛者。」道路交通管理處罰條例第四十條第一項、第三十三條第一
    項、第四十五條第一項第十二款分別定有明文。又「行為人有本條例之情形者，
    應填製舉發違反道路交通管理事件通知單（以下簡稱通知單），並於被通知人欄
    予以勾記，其通知聯依下列規定辦理：三  逕行舉發者，應按已查明之資料填註
    車牌號碼、車輛種類、車主姓名或地址，並於通知單上方空白處加註逕行舉發之
    文字後，由舉發機關送達被通知人。」、「處理違反道路交通管理事件，有關文
    書送達之程序，依行政程序法之規定。」、「送達，不能依前二條規定為之者，
    得將文書寄存送達地之地方自治或警察機關，並作送達通知書兩份，一份黏貼於
    應受送達人住居所、事務所、營業所或其就業處所門首，另一份交由鄰居轉交或
    置於該送達處所信箱或其他適當位置，以為送達。前項情形，由郵政機關為送達
    者，得將文書寄存於送達地之郵政機關。」、「對於當事人之送達，有下列各款
    情形之一者，行政機關得依申請，准為公示送達︰一  應為送達之處所不明者。
    二於有治外法權人之住居所或事務所為送達而無效者。三  於外國或境外為送達
    ，不能依第八十六條之規定辦理或預知雖依該規定辦理而無效者。有前項所列各
    款之情形而無人為公示送達之申請者，行政機關為避免行政程序遲延，認為有必
    要時，得依職權命為公示送達。」、違反道路交通管理事件統一裁罰標準及處理
    細則第十一條第一項第三款、第五條、行政程序法第七十四條、第七十八條分別
    規定甚明。
三、經查：
(一)、本件受處分人即異議人甲○○所有之車牌號碼ＧＰ—一一四九號自用一般小客車
    ，於如附表所示時地之五次交通違規行為，有附表所示之舉發違反道路交通管理
    事件通知單暨違規採證相片附卷可稽，是異議人有如附表所示之五次交通違規事
    實，應堪認定，原處分機關據此援引道路交通管理處罰條例第四十條第一項、第
    三十三條第一項、第四十五條第一項第十二款之規定而為如附表所示之裁處，固
    屬有據，惟此應進而究明者為，原舉發機關是否已將前述舉發通知單合法送達於
    異議人，若認舉發機關已依法律規定合法送達，則異議人上揭異議意旨辯稱未收
    受舉發通知單即無理由，應予駁回。
(二)、異議人自八十一年八月十三日起遷徙設籍於臺北縣中和市○○里○○鄰○○街五
    十五號至今，其向監理機關所登記之車籍地址現今亦仍登記為臺北縣中和市○○
    街五十五號等情，有本院依職權調閱之法務部戶役政連結作業系統查詢資料及車
    號查詢汽車車籍各一紙可稽，又原舉發單位分就異議人附表所示各次交通違規行
    為，依異議人所登記之車籍地址即臺北縣中和市○○街五十五號以掛號郵寄附表
    所示之舉發通知單予異議人遭退回，其中附表編號一所示之舉發機關遂依違反道
    路交通管理事件統一裁罰標準及處理細則第五條、行政程序法第七十四條規定寄
    存於郵政機關，完成寄存送達程序，有單退查詢報表及聲明異議案件移送書可據
    ，附表編號二至五所示之舉發機關依異議人所登記之上揭車籍地址送達附表編號
    二至五之舉發單，因「遷移」、「無此人」等事由遭郵務機關將舉發單退回舉發
    機關，舉發機關遂以公示送達之方式辦理送達，並分別刊登於嘉義縣警察局公告
    、內政部警政署國道公路警察局第六警察隊公告、臺北縣警察局公告、臺北市政
    府公報等情，有郵遞上揭舉發通知單之四紙信封上由郵務機關人員手寫之註記「
    遷移」、「無此人」、「遷」、「遷移」字樣，及嘉義縣警察局九十年九月三日
    公告、內政部警政署國道公路警察局第六警察隊九十年十月十二日公告、臺北縣
    警察局九十年九月十四日公告、臺北市政府公報九十年春字第二期公報可據（均
    影本），依此郵遞退回之理由，已堪認異議人之送達處所不明，舉發機關據此循
    上揭公示送達之規定依職權進行公示送達，於法尚無不符，是依上揭事證，堪認
    舉發機關就異議人附表所示之交通違規行為，均已依法以寄存及公示送達之方式
    ，送達舉發單於異議人，至異議人將戶籍地房屋出租而未收受附表所示舉發通知
    單，為其個人因素顯係可歸咎於己，況按汽車所有人名稱、地址等如有變更，均
    應向公路監理機關辦理登記，道路交通安全規則第二十三條第一項定有明文，異
    議人雖主張其已將戶籍地房屋出租而未收受舉發單，但其並未依規定向公路監理
    機關辦理地址變更登記，有上開汽車車籍查詢單可憑，原舉發機關因而依首揭規
    定以查得之所登記車主地址而郵寄掛號送達，其程序即無不合。是本件違規舉發
    通知單自屬已合法送達於異議人，異議人因自己未依規定，怠於向公路監理機關
    辦理地址變更登記而未實際住居該址致無從收受送達，乃係可歸咎於己，自難藉
    以歸責處分機關依法裁罰之不當，異議人所辯未合法接獲附表所示違規舉發通知
    單云云，尚非可採。從而，原處分機關據以援引上開規定，就異議人如附表所示
    之五次違規行為，各裁處如附表所示之罰鍰，均無不當，異議人之異議為無理由
    ，應均予駁回。
四、據上論斷，應依道路交通案件處理辦法第十九條，裁定如主文。
中      華      民      國      九十一      年      六    月    十九    日
                              臺灣板橋地方法院交通法庭
                                      法  官  陳明偉
右正本證明與原本無異
如不服本裁定應於送達後五日內向本院提出抗告狀
                                      書記官  呂妍旻
中      華      民國      九十一      年      六    月    十九    日
附表：
┌──┬────┬────┬────┬─────┬─────┬─────┐
│編號│違規時間│違規地點│違規行為│違反法條  │處罰主文  │舉發機關及│
│    │        │        │        │          │          │舉發單號碼│
├──┼────┼────┼────┼─────┼─────┼─────┤
│    │91.1.13.│臺北縣三│駕駛人行│道路交通管│罰鍰新臺幣│臺北縣政府│
│    │10:27   │重市中興│車速度，│理處罰條例│二千四百元│警察局交通│
│ 一 │        │橋（往三│超過規定│第四十條第│          │隊        │
│    │        │重）    │之最高時│一項第一款│          │ＣＧ一五三│
│    │        │        │速二十公│          │          │四三一０號│
│    │        │        │里以上  │          │          │          │
├──┼────┼────┼────┼─────┼─────┼─────┤
│    │90.6.9. │臺十九線│駕駛人行│道路交通管│罰鍰新臺幣│嘉義縣警察│
│    │11:27   │永竹段  │車速度，│理處罰條例│二千四百元│局交通警察│
│ 二 │        │        │超過規定│第四十條第│          │隊        │
│    │        │        │之最高時│一項第一款│          │ＬＢ００一│
│    │        │        │速未滿二│          │          │五四三二號│
│    │        │        │十公里  │          │          │          │
├──┼────┼────┼────┼─────┼─────┼─────┤
│    │90.4.15.│國道三號│在高速公│道路交通管│罰鍰新臺幣│內政部警政│
│ 三 │09:30   │公路南向│路超速行│理處罰條例│六千元    │署國道公路│
│    │        │七十七公│駛      │第三十三條│          │警察局第六│
│    │        │里      │        │          │          │警察隊ＺＦ│
│    │        │        │        │          │          │六一０六八│
│    │        │        │        │          │          │二一號    │
├──┼────┼────┼────┼─────┼─────┼─────┤
│    │90.6.21.│八里鄉北│駕駛人行│道路交通管│罰鍰新臺幣│臺北縣警察│
│    │11:57   │八公路獅│車速度，│理處罰條例│二千四百元│局交通隊  │
│ 四 │        │子頭    │超過規定│第四十條第│          │ＣＧ一一九│
│    │        │        │之最高時│一項      │          │一三二三號│
│    │        │        │速二十公│          │          │          │
│    │        │        │里以上  │          │          │          │
├──┼────┼────┼────┼─────┼─────┼─────┤
│    │89.9.30.│忠孝東路│跨越雙白│道路交通管│罰鍰新臺幣│臺北市政府│
│    │11:01   │一段與鎮│線行駛  │理處罰條例│一千八百元│警察局交通│
│ 五 │        │江街路口│        │第四十五條│          │警察大隊  │
│    │        │        │        │第一項第十│          │Ａ四０一六│
│    │        │        │        │二款      │          │九０四二號│
└──┴────┴────┴────┴─────┴─────┴─────┘
